臺灣苗栗地方法院民事判決
                                 　110年度訴字第449號
原      告  吳昭韻  

訴訟代理人  李秉哲律師
被      告  徐菀伶  

訴訟代理人  劉順寬律師
上列當事人間請求侵權行為損害賠償事件，經本院於民國111年2
月25日言詞辯論終結，判決如下：
    主  文
　原告之訴及其假執行之聲請均駁回。
　訴訟費用由原告負擔。　　　
　　事實及理由
一、原告之主張：被告明知原告之配偶為鄭鴻銘，仍於民國98年
    起至108年11月8日止與原告之配偶鄭鴻銘有逾越男女之間往
    來而侵害其配偶權，因此依民法第184條第1項、第195條第1
    項損害賠償請求權提起本訴，並聲明：㈠被告應給付原告新
    臺幣（下同）100萬元及自起訴狀繕本送達之起至清償日止
    按年息百分之5計算之利息。㈡訴訟費用由被告負擔。㈢原告
    願供擔保請准宣告假執行。
二、被告之答辯：原告有舉證之義務，而本件依原告所舉刑事判
    決、不起訴處分書、醫院診斷證明書等證據，均無法認定被
    告有其所述之上開事實，亦無法證明有侵害原告於婚姻關係
    期間之配偶權益且情節重大，尚難僅以前揭證物即認被告有
    原告所指侵權行為。從而，原告依民法第184條第1項及第19
    5條第3項準用同條第1項規定，請求被告給付100萬元之主張
    ，為無理由。退萬步言，前開刑事判決、不起訴處分書上分
    別所載之「108年10月12日」、「108年11月8日」乃兩造談
    判、原告涉嫌侵占之時間，亦非原告所謂被告侵權行為發生
    之時間，原告亦未舉證證明所謂侵權行為時間為何?而依原
    告之配偶鄭鴻銘在刑事庭所述原告知悉時間為7-8年，原告
    遲至110年10月初方提起本件民事訴訟主張侵權行為損害賠
    償，應已逾民法第197條規定之侵權行為損害賠償請求權之2
    年時效，且現經被告以時效抗辯為由拒絕給付。從而，原告
    主張被告應負侵權行為損害賠償責任，即無理由。並為答辯
    之聲明如主文所示。
三、本院得心證之理由：
   ㈠原告主張其與配偶鄭鴻銘於105年7月12日結婚登記在案，此
     有戶籍謄本可憑，是其上開主張，堪予採信。
　 ㈡原告主張被告自98年7月起至108年11月8日止與其配偶鄭鴻
     銘有逾越男女交往之情事，侵害原告之配偶權，依民法第1
     84條第1項後段、第195條第1項、第3項規定，請求被告給
     付原告所受之非財產上損害即精神慰撫金100萬元等語，為
     被告否認，並以前詞置辯。經查：
　　 1.原告主張被告自98年7月起至108年11月8日止與其配偶鄭
       鴻銘有逾越男女交往之情事，雖提出本院110年度訴字第
       22號刑事判決、檢察官109年度偵字第1137號不起訴處分
       為證。然查，其中110年度訴字第22號判決，係兩造於「
       108年度10月12日」發生爭吵衍生傷害事件，經本院於11
       0年9月28日判決被告無罪在案；其中檢察官所為109年度
       偵字第1137號不起訴處分，則係原告於「108年11月8日
       」涉嫌侵占案件，經被告提出告訴而經檢察官偵查後所
       為不起訴處分，是原告上開舉證均無法證明被告與原告
       之配偶鄭鴻銘於108年10月12起至108年11月8日有逾越男
       女交往之情事。本件依原告之配偶鄭鴻銘於上開110年度
       訴字第22號審理時證述：「我跟被告交往快10年，告訴
       人（即原告）是7年多前知道我們的關係，我有約過告訴
       人跟被告一起碰面，希望我們3人可以和平相處；當天下
       午因被告約我過去工廠，告訴人也表達想過去的意願，
       我便和告訴人一同前往…」等語，可見既然被告於「108
       年10月12日」約原告之配偶鄭鴻銘到工廠見面，而鄭鴻
       銘約原告陪同前往，如被告與鄭鴻銘尚維持如前之男女
       關係，鄭鴻銘應不會要原告一起陪同前往見被告，原告
       以其等約見面即質疑被告與其配偶鄭鴻銘仍有往來，不
       符一般人之經驗，純屬主觀臆測而難採信。又被告於108
       年11月8日發現置放工廠之物品不見而告訴原告侵占等節
       ，僅能證明被告發現其所有物品不見一情，而無法直接
       推論被告與鄭鴻銘仍有逾越男女交往之情事，原告以被
       告於108年11月8日仍可在工廠發現置放工廠之物品不見
       而質疑被告與其配偶鄭鴻銘仍有往來，仍是主觀臆測之
       詞，並無法採認為被告與其配偶鄭鴻銘有逾越男女交往
       情事。是依原告所舉證據「刑事判決、不起訴處分書及
       診斷證明書」並無法證明被告與其配偶鄭鴻銘於108年10
       月12起至108年11月8日有逾越男女交往之情事明確。
　　 2.按因侵權行為所生之損害賠償請求權，自請求權人知有
       損害及賠償義務人時起，2年間不行使而消滅。自有侵權
       行為時起，逾10年者亦同。民法第197條第1項定有明文
       。經查，本件原告主張其係於108年11月8日因知悉被告
       侵害配偶權之行為等語，然依其配偶鄭鴻銘於上開刑事
       傷害審理時之證述，原告係7年前知悉被告與其配偶鄭鴻
       銘有往來之情事，且108年10月12日係兩造發生爭吵而衍
       生傷害事由、108年11月8日是被告發現置放工廠之物品
       不見而衍生告訴原告侵占案件，並無證據足以證明是被
       告與原告之配偶鄭鴻銘於108年10月12起至108年11月8日
       仍有逾越男女交往之情事，是原告應係108年10月12日爭
       吵前回溯7年前即知悉被告與其配偶有逾越男女來往之事
       實，足以認定原告於108年10月12日溯及7年前，即已明
       知被告與其配偶有逾越男女交往事實乙節屬實。被告主
       張原告自其可行使對被告侵害配偶權之侵權行為損害賠
       償請求權起算，已逾2年而不行使，而提出時效抗辯應有
       所憑據，堪予採信。則依民法第197條第1項規定，原告
       對被告之侵權行為損害賠償請求權之時效自應自其知悉
       時即108年10月12日回溯7年前起算2年時效而消滅，是原
       告於110年10月8日提起本訴，因其知悉2年間不行使而消
       滅。
四、綜上所述，依原告所提出「刑事判決、不起訴處分書及診斷
    證明書」等證據，並無法證明被告與其配偶鄭鴻銘於108年1
    0月12起至108年11月8日有逾越男女交往之情事。原告應自
    其知悉時即108年10月12日回溯7年前起算2年時效而消滅，
    是原告知悉侵害配偶權之時間已逾越2年，其依民法第184條
    第1項前段、第195條第1項、第3項規定，請求被告給付100
    萬元，及自起訴狀繕本送達之翌日起至清償日止，按年息5％
    計算之利息，為無理由，應予駁回。又原告之訴既經駁回，
    其假執行之聲請即失所附麗，應併予駁回。
五、本件事證已臻明確，兩造其餘主張與攻擊防禦方法及所提證
    據，經審酌後認與本件判決之結果不生影響，爰不另一一論
    述，併此敘明。 
六、訴訟費用負擔之依據：民事訴訟法第78條。
中　　華　　民　　國　　111 　年　　3 　　月　　11　　日
                  民事第一庭    法　官  張珈禎
以上正本係照原本作成。
如對本判決上訴，須於判決送達後20日內向本院提出上訴狀。如
委任律師提起上訴者，應一併繳納上訴審裁判費。
中　　華　　民　　國　　111 　年　　3 　　月　　11　　日
                                書記官  黃南穎